臺灣士林地方法院刑事判決　　　　　　　　　　　　　九十二年度易字第七五四號
　　公　訴　人　臺灣士林地方法院檢察署檢察官
　　被　　　告　甲○○
右列被告因違反毒品危害防制條例案件，經檢察官提起公訴（九十二年度毒偵字第一
０九五號），本院於訊問被告後，被告為認罪之答辯，經裁定認為宜以簡式審判程序
審理並判決如左：
    主  文
甲○○施用第二級毒品，累犯，處有期徒刑陸月，如易科罰金以佰元折算一日。扣
案之第二級毒品安非他命貳包（驗餘淨重零點零陸公克）、含有安非他命之殘渣袋壹
個均沒收銷燬。扣案之安非他命吸食器吸管壹支沒收。
    事  實
一、甲○○前因違反毒品危害防制條例案件，經臺灣高等法院於民國九十一年一月八
    日，以九十年度上訴字第三七０九號判處有期徒刑一年確定，於九十二年一月二
    十九日執行完畢；又前、後二次因施用毒品案件，經觀察、勒戒後，均認無繼續
    施用毒品之傾向，由臺灣士林地方法院檢察署檢察官分別於八十八年八月二十七
    日及九十年一月十八日，各以八十八年度毒偵緝字第五號及九十年度毒偵字第五
    七號不起訴處分確定；再因第三次施用毒品案件，經送強制戒治，並由臺灣士林
    地方法院檢察署檢察官聲請簡易判決處刑，經本院於九十一年三月七日，以九十
    一年度簡字第一四號判處有期徒刑五月確定，於九十二年七月二十一日入監執行
    ，於九十二年十二月二十日執行完畢（本次刑之執行不構成累犯）。詎甲○○不
    知悔改，復基於施用第二級毒品之犯意，於九十二年七月二十日上午十時許，在
    臺北縣淡水鎮竹圍加油站公共廁所內，施用第二級毒品安非他命，嗣於同年七月
    二十一日凌晨零時五十分許，為警在臺北縣淡水鎮○○路與坪頂路口當場查獲，
    並扣得第二級毒品安非他命二包（共驗餘淨重零點零六公克）、含有安非他命之
    殘渣袋一個、安非他命吸食器吸管乙支。經警採集尿液檢體送驗，始查悉上情。
二、案經臺北縣政府警察局淡水分局報告臺灣士林地方法院檢察署檢察官偵查起訴。
    理  由
一、右揭犯罪事實，業據被告甲○○坦承不諱（見毒偵字第一０九五號卷第一五頁及
    本院卷第一０九頁至第一一０頁），而被告九十二年七月二十一日凌晨零時五十
    分許為警採得之尿液檢體，經送臺灣檢驗科技股份有限公司以氣相層析質譜儀法
    檢驗結果，呈安非他命之陽性反應，有臺灣檢驗科技股份有限公司九十二年八月
    十八日管檢認可字第○一五號濫用藥物尿液檢驗報告一份在卷可稽（見毒偵字第
    一０九五號卷第四頁）。此外，扣案之晶體二包及塑膠殘渣空袋一個，經送內政
    部警政署刑事警察局檢驗結果，扣案之晶體含第二級毒品安非他命成分（驗餘淨
    重零點零六公克），而塑膠袋內所含殘渣，經洗滌後亦檢出安非他命成分，有該
    局九十二年八月十二日刑鑑字第０九二０一四０七四一號鑑驗通知書一件在卷可
    考（見毒偵字第一０九五號卷第六頁），復有扣案之使用過安非他命吸食器吸管
    一支可證。綜上，被告自白於前揭時間、地點施用第二級毒品安非他命之犯行，
    堪認與事實相符。而被告前、後二次因施用毒品案件，經觀察、勒戒後，均認無
    繼續施用毒品之傾向，由臺灣士林地方法院檢察署檢察官分別於八十八年八月二
    十七日及九十年一月十八日，各以八十八年度毒偵緝字第五號及九十年度毒偵字
    第五七號不起訴處分確定，嗣因第三次施用毒品案件，經送強制戒治並經臺灣士
    林地方法院檢察署檢察官聲請簡易判決處刑，經本院於九十一年三月七日，以九
    十一年度簡字第一四號判處有期徒刑五月確定，有臺灣高等法院被告全國前案紀
    錄表、上開不起訴處分書及刑事判決電腦繕本附卷可考。本件被告四犯施用毒品
    事證明確，犯行堪以認定，應依法論科。
二、按毒品危害防制條例業於九十二年七月九日經總統令修正公布，而於本件被告行
    為後之九十三年一月九日生效施行，經核被告所為，本應係犯修正前毒品危害防
    制條例第十條第二項施用第二級毒品罪，而毒品危害防制條例經上開修正公佈後
    ，該條例第十條第二項之規定並無更易，經比較新舊法結果，被告所犯前開之罪
    ，依修正後之同法第十條第二項之規定，刑罰與修正前同條規定相同，並無不利
    ，是依刑法第二條第一項前段規定，自應適用修正後毒品危害防制條例第十條第
    二項之規定。又依從刑從屬於主刑之原則，有關扣案違禁物之沒收，亦應適用修
    正後毒品危害防制條例第十八條之規定。核被告所為，係犯修正後毒品危害防制
    條例第十條第二項之施用第二級毒品罪。被告因施用第二級毒品安非他命而持有
    第二級毒品安非他命之行為，其持有之低度行為為施用之高度行為所吸收，不另
    論罪。末查被告前曾受如事實欄所載有期徒刑之執行完畢，有臺灣高等法院被告
    全國前案紀錄表可按，其受有期徒刑執行完畢後，五年內再犯本件有期徒刑以上
    之罪，為累犯，應依刑法第四十七條之規定加重其刑。爰審酌施用毒品雖屬個人
    自殘行為，然考量被告已四犯施用毒品案件，顯缺乏法治觀念，且自制能力甚差
    ，易受外界影響，亟需較長時間與原有生活環境隔離，方足以斷絕此足以導致精
    神障礙及生命危險之成癮性藥物，及其犯罪後坦承犯行等一切情狀，量處如主文
    所示之刑，並諭知易科罰金之折算標準。扣案之安非他命二包（驗餘淨重零點零
    六公克）乃查獲之毒品，另扣案之塑膠殘渣空袋一個，因塑膠袋內安非他命殘渣
    量微，無法分別秤重，顯與第二級安非他命毒品無法析離而個別諭知宣告沒收，
    故不問屬於犯人與否，均應依修正後毒品危害防制條例第十八條第一項前段宣告
    沒收銷燬。扣案之安非他命吸食器吸管一支，雖非專供施用毒品之器具，然此為
    被告所有並供施用安非他命之用，為被告自承在卷，應依刑法第三十八條第一項
    第二款規定宣告沒收。
據上論斷，應依刑事訴訟法第二百七十三條之一第一項、第二百九十九條第一項前段
，修正後毒品危害防制條例第十條第二項、第十八條第一項前段，刑法第二條第一項
前段、第十一條、第四十七條、第四十一條第一項、第三十八條第一項第二款，罰金
罰鍰提高標準條例第二條，判決如主文。
本案經檢察官謝榮林到庭執行職務。
中      華      民      國    九十三    年      五      月      七      日
                                    臺灣士林地方法院刑事第四庭
                                        法  官  許  碧  惠
右正本證明與原本無異。
如不服本判決，應於判決送達後十日內，向本院提出上訴狀。
                                        書記官  陳  美  英
中      華      民      國    九十三    年      五      月      七      日
附錄本判決論罪科刑依據之法條：
毒品危害防制條例第十條第二項：
　施用第二級毒品者，處三年以下有期徒刑。
